【裁判字號】    89,上易,1108
【裁判日期】    890808
【裁判案由】    違反著作權法
【裁判全文】
臺灣高等法院高雄分院刑事判決                  八十九年度上易字第一一八號
    上  訴  人  台灣高雄地方法院檢察署檢察官
    被      告  甲○○
右上訴人因違反著作權法案件，不服臺灣高雄地方法院八十九年度易字第一二六八號
中華民國八十九年四月二十一日第一審判決（起訴案號：臺灣高雄地方法院檢察署八
十八年度偵字第二０二五八），提起上訴，本院判決如左：
      主  文
原判決關於甲○○部分撤銷。
甲○○部分公訴不受理。
      理  由
一、公訴意旨略以：被告甲○○高雄市前金區○○○路三四五號向日葵ＰＵＢ卡拉Ｏ
    Ｋ店之負責人，明知共犯王松年（另經原審判決公訴不受理確定）所經營鑫宸實
    業有限公司向點將家企業股份有限公司（以下簡稱點將家企業公司）買受，錄製
    有摩那園唱片有限公司（以下簡稱摩那園唱片公司）享有著作權之「傷心的所在
    」、「舊情也綿綿」、「大船入港」、「心內話」及「雨綿綿情綿綿」等伴唱歌
    曲之電腦點歌伴唱機乙台，應僅供家庭娛樂用途，未經著作權人同意，不得在營
    業場所營利使用。詎甲○○竟與之基訂立寄放合約，二人乃基於共同之犯意，自
    民國八十八年四月二十一日起，將該點唱機寄放在高雄市前金區○○○路三四五
    號甲○○所經營之向日葵ＰＵＢ卡拉ＯＫ店內，供前往消費之不特定之人投幣點
    歌伴唱，予以公開播放。八十八年七月十四日二十一時三十五分許，為摩那園唱
    片公司人員蔡國賓會警查獲。並扣得點歌伴唱機乙組、歌曲目錄集乙本。認被告
    甲○○涉有著作權法第九十二條之罪嫌。
二、按告訴乃論之罪，對於共犯之一人告訴或撤回告訴者，其效力及於其他之共犯；
    又告訴乃論之罪，其告訴經撤回者，應諭知不受理之判決，刑事訴訟法第二百三
    十九條前段、第三百零三條第三款定有明文。
三、本件公訴人認被告甲○○與原審共同被告王松年涉嫌共犯著作權法第九十二條之
    罪嫌，依著作權法第一百條前段之規定，係屬告訴乃論之罪。茲查，本件告訴人
    摩那園唱片公司代理人蔡國賓於偵查中於八十八年七月七日具狀對向日葵ＰＵＢ
    卡拉ＯＫ店負責人即被告甲○○表示告訴，指稱被告未經告訴人之授權，於上開
    場所播放告訴人之著作歌曲供消費者公開演唱圖利涉有著作權法第九十二條等罪
    嫌。就檢察官公訴意旨所指之犯罪事實，本件告訴人摩那園唱片公司雖僅對於被
    告甲○○一人提出告訴，惟依前開刑事訴訟法第二百三十九條前段規定，其效力
    自應及於檢察官公訴意旨所指之共犯即原審共同被告王松年。是高雄市政府警察
    局即以被告甲○○與原審共同被告王松年共同涉有著作權法第九十二條之罪嫌，
    一併移送檢察官偵辦，檢察官亦以其等二人共犯著作權法第九十二條之罪嫌提起
    公訴，並非無由。雖告訴人摩那園唱片公司代理人楊愛基於八十八年九月十七日
    檢察官偵查中到庭表示：「不告王松年」（見偵查卷第二十四頁），惟基於前述
    告訴不可分之原則，告訴人對被告甲○○之告訴，其告訴之效力早已及於原審共
    同被告王松年，告訴人嗣後表示「不告王松年」，即係對原審共同被告王松年表
    示撤回告訴之意思。而原審共同被告王松年與被告甲○○二人間，依檢察官公訴
    意旨所指，係屬共犯關係，依刑事訴訟法第二百三十九條前段規定，告訴乃論之
    罪，對於共犯之一人撤回告訴者，其效力及於其他之共犯，是告訴人對原審共同
    被告王松年撤回告訴之效力，自應及於被告甲○○。告訴人對被告甲○○之告訴
    ，既因撤回告訴不可分之原則，而發生撤回告訴之效力，依前揭刑事訴訟法第三
    百零三條第三款之規定，即應就被告甲○○部分諭知不受理之判決。
四、原審未予詳酌，遽為實體之無罪判決，且既經實質審理，惟依審判筆錄所載，審
    判期日於調查證據後，僅由被告辯論，未經檢察官論告（原審卷第四十五頁背面
    ），均有未洽。檢察官上訴意旨未指摘及此，其認應為被告甲○○有罪之判決雖
    無理由，惟原判決此部分既有可議，自應由本院撤銷改判，另為被告甲○○部分
    不受理之判決。
據上論結，應依刑事訴訟法第三百六十九條第一項前段、第三百六十四條、第三百零
三條第三款，判決如主文。
本案經檢察官羅正平到庭執行職務。
中    華    民    國     八十九     年       八       月       八       日
                              臺灣高等法院高雄分院刑事第三庭
                                  審判長法官  莊秋桃
                                        法官  魏式璧
                                        法官  陳中和
右正本證明與原本無異。
不得上訴。
                                      書記官  劉博文
中    華    民    國     八十九     年       八       月        十      日
                                                                        Ａ


司法院資訊處製作；財團法人民間司法改革基金會備份。
